【裁判字號】    98,消債更,667
【裁判日期】    981102
【裁判案由】    更生事件
【裁判全文】
臺灣臺中地方法院民事裁定           98年度消債更字第667號
    聲  請  人
    即  債務人  甲○○
                          7之.
    代  理  人  戊○○  律師
    複  代理人  曾玉亭
    相  對  人
    即  債權人  台灣土地銀行股份有限公司
    法定代理人  丁○○
    代  理  人  吳永安
    相  對  人
    即  債權人  台北富邦商業銀行股份有限公司
    法定代理人  梁培華
    代  理  人  林怡君
    相  對  人
    即  債權人  玉山商業銀行股份有限公司
    法定代理人  黃永仁
    代  理  人  謝天時
    相  對  人
    即  債權人  中國信託商業銀行股份有限公司
    法定代理人  麥克迪諾馬
    代  理  人  鄭資華
    相  對  人
    即  債權人  丙○○
    相  對  人
    即  債權人  乙○○
上列聲請人聲請消費者債務清理事件，本院裁定如下：
    主    文
聲請人即債務人甲○○自中華民國98年11月 2日16時起開始更生
程序。
    理    由
一、按債務人不能清償債務或有不能清償之虞，且無擔保或無優
    先權之債務總額未逾新臺幣1200萬元者，於法院裁定開始清
    算程序或宣告破產前，得向法院聲請更生；又法院開始更生
    程序之裁定，應載明其年、月、日、時，並即時發生效力，
    消費者債務清理條例第 3條、第42條第1項、第45條第1項分
    別定有明文。
二、本件聲請人即債務人聲請意旨略以：因聲請人之財產及收入
    不足以清償債務，前曾依照中華民國銀行公會會員辦理消費
    金融案件無擔保債務協商機制與金融機構成立協商，協商條
    件為月付新台幣 7,982元，惟因聲請人每月薪資僅約28,000
    元，在扣除自己生活必要費用26,509元後，僅餘約 1,500元
    ，實無法依協商條件履行，故聲請人無力繼續履行原協商條
    件，顯係因非可歸責於己之事由致履行有重大困難，爰請求
    准予裁定開始更生生活等語。
三、經查，聲請人即債務人非從事營業活動之人，所積欠債務未
    逾1200萬元，亦有財產收入狀況說明書、薪資證明、財政部
    各類所得資料清單、中華民國銀行公會會員辦理消費金融案
    件無擔保債務協商機制協議書、還款計劃書及本件債權人清
    冊暨債權總金額表等在卷可考，且經本院訊問調查屬實。
四、次查，聲請人即債務人固曾依中華民國銀行公會會員辦理消
    費金融案件無擔保債務協商機制成立協商，每月應還款7,98
    2元。惟聲請人主張其每月薪資僅約 28,000元（目前月薪資
    30,000元），而其生活必要開支合計26,509元，亦有其提出
    身分證、戶籍謄本、戶口名簿、債權人清冊、財產及收入狀
    況說明書、財團法人金融聯合徵信中心當事人綜合信用報告
    --債務人清理條例前置協商專用債權人清冊、協議書、無擔
    保債務還款計劃、土地登記謄本、建物登記謄本、土地所有
    權狀、建物所有權狀（台中市之土地、建物於97年 6月28日
    出售予其兄丙○○）、財政部台灣省中區國稅財產歸屬資料
    清清單（含配偶）、存摺、96年度綜合所得稅結算申報所得
    資料參考清單、財政部台灣省中區國稅局96年度綜合所得稅
    各類所得資料清單、離職證明書、房屋租賃契約書附卷可參
    ，且其所列舉之金額，衡諸現今一般生活水準，尚屬相當，
    則其收入扣除上開必要支出後，顯已不足清償前所為之協商
    款項，則本件聲請人主張其有不可歸責於己之事由致履行顯
    有困難，堪認真實。
五、末查，聲請人即債務人又無經法院裁定開始清算或宣告破產
    之情事。從而，聲請人請求依消費者債務清理條例裁定准予
    更生，揆諸前揭規定，核無不合，應予准許。
中    華    民    國    98    年    11    月    2     日
                  民事庭法  官  顏世傑
上為正本係照原本作成
本件不得抗告
本裁定已於98年11月2日16時公告。
中    華    民    國    98    年    11    月    2     日
                        書記官  楊均謙


司法院資訊處製作；財團法人民間司法改革基金會備份。
